臺灣彰化地方法院刑事判決　　　　　　　　　　　　　九十三年度易字第六三號
　　公　訴　人　臺灣彰化地方法院檢察署檢察官
　　被　　　告　甲○○
右列被告因違反毒品危害防制條例案件，茲經檢察官提起公訴（九十三年度毒偵字第
一六一一號），暨移
訴訟法第二百七十三條之一第一項之情形，而改依簡式審判程序判決如左：
    主  文
甲○○連續施用第二級毒品，累犯，處有期徒刑陸月，如易科罰金以佰元折算壹日
，扣案之安非他命壹包（毛重約零點參公克），沒收銷燬之；扣案之安非他命吸食器
壹支、球型玻璃球管壹支、塑膠鏟管貳支及小型置物包壹個，均沒收之。
    事  實
一、甲○○曾因違反肅清煙毒條例及麻醉藥品管理條例等案件，經本院判處應執行有
    期徒刑三年四月，其不服提起上訴，經臺灣高等法院臺中分院駁回其上訴而告確
    定，送監執行後，復假釋出獄付保護管束，詎其於保護管束期間，又因犯強盜等
    案件，經臺灣高等法院臺中分院判處應執行有期徒刑二年八月確定（第一案），
    其前開假釋亦因而撤銷，令入監所執行殘刑，並與第一案接續執行，嗣再經假釋
    出獄付保護管束（第二案），詎其於保護管束期間又再因犯竊盜及違反毒品危害
    防制條例等案件，分別經本院判處有期徒刑十月、四月確定（竊盜部分經臺灣高
    等法院臺中分院駁回其上訴而告確定），並由臺灣高等法院臺中分院裁定應執行
    有期徒刑一年（第三案），而第二案之假釋宣告亦因而撤銷，其殘刑並與第三案
    接續執行，於民國（下同）九十二年四月二十七日縮短刑期執行完畢。又其前因
    施用毒品案件，經本院以八十八年毒聲字第四五０二號裁定移送觀察、勒戒後，
    認無繼續施用毒品之傾向，由臺灣彰化地方法院檢察署檢察官於八十八年十一月
    二十三日，以八十八年度毒偵字第八六四號為不起訴處分確定。復因施用毒品案
    件，經本院以八十九年度毒聲字第八四七號裁定移送觀察、勒戒後，認有繼續施
    用毒品之傾向，由本院另以八十九年度毒聲字第一六七四號裁定令入戒治處所施
    以強制戒治一年，嗣自八十九年四月十二日起送臺灣雲林戒治所強制戒治滿三月
    後，其成效經評定合格，無繼續戒治必要，復由本院以八十九年度毒聲字第四九
    五七號裁定停止戒治，所餘戒治期間付保護管束，迄九十年三月三十日交付保護
    管束期滿，未經撤銷其停止戒治，而視為業已執行期滿，此部份所涉刑事案件部
    分，則經本院以八十九年度易字第六一０號判決判處有期徒刑四月確定（業已執
    行完畢）。詎其仍不知悔改，於五年內，復基於施用第二級毒品安非他命之概括
    犯意，自九十三年一月中旬起至九十三年七月二十一日止，在其位於彰化縣埔鹽
    鄉○○村○○路○段三六五巷十二之十一號之住處，以將第二級毒品安非他命置
    放於玻璃球管內，外用火加以燒烤使成氣體後吸食之方式，連續施用第二級毒品
    安非他命多次，平均約四、五天施用一次。嗣先於九十三年四月二十日十九時三
    十分許，在其上開住處內，為警搜索查獲，並當場扣得安非他命吸食器一支；復
    於九十三年六月十三日十六時十分許，在上開住處，為警查獲，並當場扣得安非
    他命一包（毛重約０點三公克）、球型玻璃球管一支、塑膠鏟管二支及小型置物
    包一個。
二、案經彰化縣警察局彰化分局報請臺灣彰化地方法院檢察署檢察官偵查起訴，暨彰
    化縣警察局溪湖分局報請臺灣彰化地方法院檢察署檢察官移送併案審理，本院認
    有刑事訴訟法第二百七十三條之一第一項之情形，而改依簡式審判程序審理。
    理  由
一、按除被告所犯為死刑、無期徒刑、最輕本刑為三年以上有期徒刑之罪或高等法院
    管轄第一審案件者外，於刑事訴訟法第二百七十三條第一項程序進行中，被告先
    就被訴事實為有罪之陳述時，審判長得告知被告簡式審判程序之旨，並聽取當事
    人、代理人、辯護人及輔佐人之意見後，裁定進行簡式審判程序；除簡式審判程
    序及簡易程序案件外，第一審應行合議審判，刑事訴訟法第二百七十三條之一第
    一項、第二百八十四條之一分別定有明文。本件被告甲○○所涉係死刑、無期徒
    刑、最輕本刑為三年以上有期徒刑之罪或高等法院管轄第一審案件以外之罪，並
    於本院行準備程序時就被訴事實為有罪之陳述，本院合議庭依前揭規定，經評議
    結果，裁定改由受命法官獨任行簡式審判程序，先予敘明。
二、右揭事實，業據被告甲○○於本院行準備程序與審理時均坦承不諱，且其先後於
    九十三年四月二十日及同年六月十三日為警查獲時所採取之尿液，經送鑑驗結果
    ，均呈甲基安非他命陽性反應，有彰化縣衛生局九十三年五月三日煙檢字第九三
    一一八三號、九十三年六月二十一日煙檢字第九三一八０一號煙毒尿液檢驗成績
    書各一紙附卷可稽，而扣案之白色結晶顆粒一包（毛重約０點三公克），經送鑑
    驗結果，確係安非他命成分，此除據被告供陳在卷外，亦有彰化縣警察局溪湖分
    局查獲涉嫌毒品危害防制條例毒品初步檢驗報告單一紙在卷可按，此外，復有扣
    案之安非他命吸食器一支、球型玻璃球管一支、塑膠鏟管二支及小型置物包一個
    可資佐證，故核被告之自白應與事實相符，堪以採信。再查被告曾因施用毒品案
    件，經本院以八十八年毒聲字第四五０二號裁定移送觀察、勒戒後，認無繼續施
    用毒品之傾向，由臺灣彰化地方法院檢察署檢察官於八十八年十一月二十三日，
    以八十八年度毒偵字第八六四號為不起訴處分確定。復因施用毒品案件，經本院
    以八十九年度毒聲字第八四七號裁定移送觀察、勒戒後，認有繼續施用毒品之傾
    向，由本院另以八十九年度毒聲字第一六七四號裁定令入戒治處所施以強制戒治
    一年，嗣自八十九年四月十二日起送臺灣雲林戒治所強制戒治滿三月後，其成效
    經評定合格，無繼續戒治必要，復由本院以八十九年度毒聲字第四九五七號裁定
    停止戒治，所餘戒治期間付保護管束，迄九十年三月三十日交付保護管束期滿，
    未經撤銷其停止戒治，而視為業已執行期滿，此部份所涉刑事案件部分，則經本
    院以八十九年度易字第六一０號判決判處有期徒刑四月確定等情，有該不起訴處
    分書、判決書、臺灣高等法院被告全國前案紀錄表及臺灣彰化地方法院檢察署刑
    案資料查註紀錄表在卷足憑，被告顯係於受觀察勒戒、強制戒治執行完畢後，五
    年內再犯毒品危害防制條例第十條第二項之罪，從而，本件犯罪事證明確，被告
    前開犯行洵堪認定。
三、核被告所為，係犯毒品危害防制條例第十條第二項之施用第二級毒品罪。被告為
    施用毒品持有第二級毒品，其持有之低度行為應為施用之高度行為所吸收，不另
    論罪。被告先後多次施用第二級毒品安非他命之犯行，時間緊接，所犯又係構成
    要件相同之罪名，顯係基於概括犯意為之，應依連續犯規定論以一罪，並加重其
    刑。復查被告係自九十三年一月中旬起至九十三年七月二十一日止，連續施用第
    二級毒品安非他命，而公訴人僅就被告自九十三年一月中旬起至同年四月十八日
    下午三時止，多次施用第二級毒品安非他命之犯行提起公訴，該未經起訴之部分
    ，與檢察官起訴之部分，因被告係基於概括犯意而為之，具有連續犯之裁判上一
罪關係，其一部起訴之效力及於全部，故本院自得併予審究。再查被告曾因違反
    肅清煙毒條例及麻醉藥品管理條例等案件，經本院判處應執行有期徒刑三年四月
    ，其不服提起上訴，經臺灣高等法院臺中分院駁回其上訴而告確定，送監執行後
    ，復假釋出獄付保護管束，詎其於保護管束期間，又因犯強盜等案件，經臺灣高
    等法院臺中分院判處應執行有期徒刑二年八月確定（第一案），其前開假釋亦因
    而撤銷，令入監所執行殘刑，並與第一案接續執行，嗣再經假釋出獄付保護管束
    （第二案），詎其於保護管束期間又再因犯竊盜及違反毒品危害防制條例等案件
    ，分別經本院判處有期徒刑十月、四月確定（竊盜部分經臺灣高等法院臺中分院
    駁回其上訴而告確定），並由臺灣高等法院臺中分院裁定應執行有期徒刑一年（
    第三案），而第二案之假釋宣告亦因而撤銷，其殘刑並與第三案接續執行，於九
    十二年四月二十七日縮短刑期執行完畢等情，有臺灣彰化地方法院檢察署刑案資
    料查註紀錄表及臺灣高等法院被告全國前案紀錄表等件在卷可參，並經本院調閱
    相關卷證核閱屬實，被告於受有期徒刑之執行完畢後，五年內再犯有期徒刑以上
    之罪，為累犯，應依刑法第四十七條規定，加重其刑，並依法遞加重之。爰審酌
    被告前曾有施用毒品罪行，經送觀察勒戒、強制戒治執行完畢釋放後，猶不知悔
    改，再施用毒品不輟，不僅戕害自身健康，更辜負國家將之視為病人，並施以長
    時間之戒治處遇之苦心，惟其對他人權益之侵害仍屬有限，於本院審理中已坦承
    其犯行，及其犯罪目的、手段等一切情狀，量處如主文所示之刑，並諭知如易科
    罰金之折算標準。扣案之安非他命一包（淨重約０點三公克），係屬第二級毒品
    ，爰依毒品危害防制條例第十八條第一項前段規定，沒收銷毀之。另扣案之安非
    他命吸食器一支、球型玻璃球管一支、塑膠鏟管二支及小型置物包一個，均係被
    告所有，且已供其施用毒品犯罪所用之物，業據其陳明在卷，爰依刑法第三十八
    條第一項第二款規定，併予宣告沒收。至扣案之注射針筒二支，被告否認係其所
    有，辯稱：係伊母親因患有糖尿病，需施打胰島素所用等語，並提出溪湖醫院診
    斷證明書一紙足憑，被告所辯並非無稽，復衡諸被告既已對於上開犯行坦承不諱
    ，自毋庸對於應沒收之物有所隱諱，此外，又無其他證據足資證明該扣案物確係
    供被告施用毒品犯罪所用之物，自無從併予宣告沒收，附此敘明。
據上論斷，應依刑事訴訟法第二百七十三條之一第一項、第二百九十九條第一項前段
，毒品危害防制條例第十條第二項、第十八條第一項前段，刑法第十一條前段、第五
十六條、第四十七條、第四十一條第一項前段、第三十八條第一項第二款，罰金罰鍰
提高標準條例第二條，判決如主文。
本案經檢察官乙○○到庭執行職務。
中      華      民      國    九十三    年      八      月     十八     日
                              臺灣彰化地方法院刑事第一庭
                                       法      官   簡  璽  容
右正本證明與原本無異。
如不服本判決，應於判決送達後十日內向本院提出上訴狀( 須附繕本 )。
                                       法院書記官   王  惠  嬌
中      華      民      國    九十三    年      八      月     二十     日
毒品危害防制條例第十條第二項
施用第二級毒品者，處三年以下有期徒刑。
